【裁判字號】    88,訴,523
【裁判日期】    890421
【裁判案由】    
【裁判全文】
臺灣基隆地方法院刑事判決                          八十八年度訴字第五二三號
    公  訴  人  臺灣基隆地方法院檢察署檢察官
    被      告  乙○○
右列被告因家庭暴力罪之殺人未遂案件，經檢察官提起公訴（八十八年度偵字第五五
六二號），本院判決如左：
    主  文
本件公訴不受理。
    理  由
一、公訴意旨略以：緣被告乙○○之母丙○於民國（下同）八十八年八月八日凌晨四
    時許，以電話告知被告乙○○之兄即告訴人甲○○，表示被告乙○○又在發瘋，
    故甲○○於同日淩晨四時三十分許，趕至基隆市○○街六十號丙○經營之濃來小
    吃店，旋即與被告發生衝突，被告乙○○竟萌生殺人之犯意，以手及所持之剪刀
    毆打甲○○，並將甲○○之頭撞向鐵窗，致甲○○因此受有左枕部裂傷４×０．
    ５公分、左胸前紅腫瘀傷等傷害，幸經延醫，始免於難，因認被告所為涉有刑法
    第二百七十一條第二項、第一項之殺人未遂罪嫌。
二、然查，被告乙○○堅決否認有殺害其兄即告訴人甲○○之犯意存在，辯稱當時因
    其兄甲○○擾其睡眠而與之發生爭執，故出手毆打告訴人甲○○致其受傷，且剪
    刀係在與告訴人衝突之際隨手取得，並非刻意持剪刀欲致告訴人甲○○於死等語
    ，核與告訴人甲○○於本院調查、審理時所述情節大致相符；且告訴人甲○○所
    受之傷多屬淺裂傷及紅腫、瘀傷等傷害，尚屬輕微，此有診斷證明書一件在卷可
    稽，是被告若真有殺害告訴人之犯意，以其所持利刃暨體型亦較壯碩於告訴人之
    狀態，告訴人所受傷害當不盡於此！況被告與告訴人間為親兄弟關係，彼此亦無
    怨隙，被告當不至有殺害告訴人致死之意圖，是被告所辯，應堪採信。綜上所述
    ，被告乙○○所為，應係犯刑法第二百七十七條第一項普通傷害罪，而非公訴意
    旨所認之殺人未遂罪嫌。
三、按告訴乃論之罪，告訴人於第一審辯論終結前得撤回其告訴，又告訴經撤回者，
    應諭知不受理之判決，刑事訴訟法第二百三十八條第一項、第三百零三條第三款
    定有明文。本件被告乙○○傷害案件，既認係觸犯刑法第二百七十七條第一項之
    傷害罪，依同法第二百八十七條之規定，須告訴乃論，茲據告訴人甲○○具狀並
    當庭撤回告訴，依照上開說明，應為不受理之判決。
據上論斷，應依刑事訴訟法第三百零三條第三款，判決如主文。
本件經檢察官林楨森到庭執行職務
中      華      民      國      八十九    年      四    月    二十一    日
                                  台灣基隆地方法院刑事第三庭
                                      法  官  林  玉  珮
右正本證明與原本無異。
如不服本判決，應於判決送達後十日內向本院提出上訴狀( 應附繕本 )，上訴於臺灣
高等法院。
                                      書記官  曾  憲  熒
中      華      民      國      八十九    年      四    月    二十四    日


司法院資訊處製作；財團法人民間司法改革基金會備份。
